---
output: github_document
---

<!-- README.md is generated from README.Rmd. Please edit that file -->

```{r, include = FALSE}
knitr::opts_chunk$set(
  collapse = TRUE,
  comment = "#>",
  fig.path = "man/figures/README-",
  out.width = "100%"
)
```

# ejerciciosT1

<!-- badges: start -->
[![Lifecycle: experimental](https://img.shields.io/badge/lifecycle-experimental-orange.svg)](https://lifecycle.r-lib.org/articles/stages.html#experimental)
[![CRAN status](https://www.r-pkg.org/badges/version/ejerciciosT1)](https://CRAN.R-project.org/package=ejerciciosT1)
<!-- badges: end -->

El objetivo de `ejerciciosT1` es proveer un conjunto de ejercicios que sirvan para complementar las actividades desarrolladas en el Taller I de Elaboraci칩n de Productos de datos: R Markdown.

## Instalaci칩n

Puedes instalar la versi칩n m치s reciente de `ejerciciosT1` desde el r-universe de *talleresdedatos* con:

``` r
install.packages("ejerciciosT1", repos = 'https://talleresdedatos.r-universe.dev')
```

O desde el repositorio en Github con:

```{r, eval=FALSE}
remotes::install_github("talleresdedatos/ejerciciosT1")
```

##  Usar una plantilla de ejercicios 

Para usar una plantilla de ejercicios crea un nuevo archivo R Markdown seleccionando la plantilla correspondiente.

